【裁判字號】    97,簡上,286
【裁判日期】    971231
【裁判案由】    違反家庭暴力防治法
【裁判全文】
臺灣彰化地方法院刑事判決             97年度簡上字第286號
公  訴  人  臺灣彰化地方法院檢察署檢察官
上  訴  人
即  被  告  甲○○
上列上訴人即被告因違反家庭暴力防治法案件，不服本院員林簡
易庭九十七年度員簡字第六０九號中華民國九十七年十月二十七
日第一審簡易判決（聲請簡易判決處刑案號：九十七年度偵字第
八七０四號），本院管轄第二審合議庭判決如下：
    主  文
上訴駁回。
甲○○緩刑貳年，緩刑期內付保護管束。
    事實及理由
一、本案經本院審理結果，認第一審判決認事用法及量刑均無不
    當，應予維持，並引用第一審判決書記載之事實、證據及理
    由（如附件）。
二、本件上訴人即被告上訴意旨略以：被告已與告訴人和解，並
    已取得告訴人之諒解，且因家庭經濟困苦，恐影響家中生活
    ，被告已深切悔悟，懇請鈞院念在被告深具悔意，且告訴人
    亦已原諒被告，請求從輕量刑等語。
三、經查：甲○○係乙○之夫，其等具有家庭暴力防治法第三條
    第一款所定之家庭成員關係。甲○○曾因對於乙○實施不法
    侵害之行為，而於民國（下同）九十六年十二月二十八日，
    經本院依家庭暴力防治法第十四條規定，以九十六年度家護
    字第八四二號民事通常保護令裁定，命甲○○於保護令有效
    之一年期間內，不得對乙○實施身體或精神上不法侵害之行
    為、不得直接或間接對於乙○為騷擾之行為。詎甲○○於九
    十七年一月十七日，收受上開保護令後，明知前述保護令之
    內容，仍基於違反該保護令之犯意，於該保護令尚有效期間
    內之九十七年九月五日下午六時十分許，在其位於彰化縣溪
    湖鎮○○里○○路○段三一二巷七十八號之住處，與乙○因
    細故而生口角爭執，乃一再重複出言以三字經「幹你娘」辱
    罵乙○，並稱要乙○「出去給別人幹（台語）」，並以徒手
    丟擲未蓋瓶蓋之礦泉水保特瓶至乙○之腹部，致乙○全身遭
    瓶內之水濺濕，而以前開方式，對乙○實施身體、精神上不
    法侵害之行為及騷擾之，而違反前揭民事通常保護令等事實
    ，業據其於本院審理時供承不諱，核與證人即被害人乙○於
    警詢、偵訊中之證述情節相符，並有本院九十六年度家護字
    第八四二號民事通常保護令、彰化縣警察局溪湖分局保護令
    執行紀錄表各一紙及現場照片一張等件在卷可稽，是以本件
    事證已臻明確，被告犯行自堪認定。原審認被告違反保護令
    事證明確，據以論罪科刑，並參酌被告犯罪情節，判處被告
    拘役三十日，並諭知易科罰金之折算標準，核無違誤或不當
    ，上訴人即被告之上訴，難認有理由，應予駁回。又被告前
    未曾因故意犯罪受有期徒刑以上刑之宣告之事實，此有台灣
    高等法院被告前案紀錄表可按，且其已與告訴人達成和解，
    告訴人並到庭表示願意原諒被告等語，被告經此次科刑之宣
    告，當知警惕，信無再犯之虞，本院認本件所宣告之刑，以
    暫不執行為適當，併宣告緩刑二年，並依家庭暴力防治第三
    十八條第一項之規定，在緩刑期間內依法應付保護管束，以
    啟自新。
據上論斷，應依刑事訴訟法第四百五十五條之一第一項、第三項
、第三百六十四條、第三百七十三條、第三百六十八條，家庭暴
力防治法第三十八條第一項，刑法第十一條前段、第七十四條第
一項第一款，判決如主文。
本件經檢察官林子翔到庭執行職務。
中    華    民    國    97    年    12    月    31    日
                        刑事第一庭審判長法官  葉榮郎
                                  法      官  紀佳良
                                  法      官  廖政勝
以上正本證明與原本無異。
本件不得上訴。
中    華    民    國    97    年    12    月    31    日
                                  書  記  官  謝鈴玉


司法院資訊處製作；財團法人民間司法改革基金會備份。
